

Cesar Omar Abanto Chacón

coach_0071@hotmail.com

Objetivo Profesional:

Desarrollarme laboralmente dentro de esta institución, entregando y ejecutando de manera íntegra los conocimientos que he podido adquirir durante mi formación; asimilando la experiencia que envuelve a esta institución, con la finalidad de aportar eficientemente al desarrollo y sostenibilidad de vuestra entidad.

Datos Personales:

Lugar de Nacimiento

Provincia : Lima

Distrito : Miraflores

Fecha de Nacimiento : 11/02/1984

Edad : 29 años de edad

Estado Civil : Soltero

Dirección : Urbanización San Roque 145

Santiago de Surco.

DNI : 42209942

Telf. : 947330301

Educación

Primaria (1988-1994) Secundaria (1995-1999)

Colegio FAP / "Manuel Polo Jiménez"

Estudios Superiores

(2007-2013)

Escuela profesional de Arquitectura y Urbanismo Egresado Tercio Superior. Universidad Particular Alas Peruanas –UAP

(2009-2010)

Maestría en Dirección de Empresas Human Group

(1999-2000) Marketing IPM

Otros Estudios

(2007-2009)

AutoCAD- software de Diseño Arquitectónico UNI - Universidad Alas Peruanas

(2009-2010)

Archicad - software de Diseño Arquitectónico Graphisoft - U. Ricardo Palma

(2010-2011)

Sketch Up- software de Diseño Arquitectónico Universidad Ricardo Palma

(2011-2012)

Ecotec -software de Arq. Ambiental Universidad Alas Peruanas (2011-2012)

Artlantis-software de Diseño Arquitectónico Graphisoft - U. Ricardo Palma

(2011-2012)

Macromedia Flash Player

Presentación -Proyección Universidad Alas Peruanas

(2012-2013)

Gis Intermedio Usuario

Instituto Geográfico Nacional IGN Universidad Alas Peruanas

Conferencias

Arquitectura Bioclimática en América Latina

Arq. Guillermo Gonzalo Instituto Bioclimático de Tucumán

Sostenibilidad Arquitectónica en América Latina Arq. Hugo Sea

La Bioclimática en los Proyectos Arquitectónicos

Grupo- CEPEA Expositor – Arq. Alejandro Gómez Ríos Grupo - Equinoxio

Renovación y Continuidad, Encuentro Internación del Patrimonio Arquitectónico SACRO Arquitectos

Computación e Informática:

Programas : Office 2013 / Project 2007

Idiomas : Inglés

Nivel intermedio / "CIVIME"

Experiencia

Laboral : (2002-2005)

Ace Home Center

Asistente de Proyectos y Remodelaciones

(2005-2006)

Backus y Johnston- Sab Miller

Area Marketing

(2007-2009)

Corporación GRAMZA SAC.

Asistente del Área Técnica y de Proyectos

Julio - Diciembre 2009

(2010-2011)

OINFE.

Oficina de Infraestructura del Estado

Asistente coordinador de Proyectos y obras

Abril – Setiembre 2011

(2011-2013)

BECSA Importadora

Sub - Gerente de Proyectos

Experiencia Laboral Independiente :

• Elaboración de Anteproyectos

Multifamiliares
Diseño comercial Retail

- Saneamiento Legal Municipalidades
- Expedientes Indeci
- Renders Comerciales

